# 影城租金减免

提问人：wx_61700046b031 时间：2023-03-02 20:54:
陈版主好，请教陈版主：
问题背景：
客户经营的影城受疫情影响， 2022 年与业主洽淡减租，将原租赁合同从保底租金+票房分成变更为 2022 年-2024年租金按纯票房分成收取，即取消保底。 2025 年至租赁期结束按原合同，即按保底租金+分成，保底租金每年递增。
想请教陈版主：
这种部分年度的租赁固定付款额转为可变租金以后，由于影城经营环境较差，在免除固定付款额后，租金成本下浮巨大，是否依旧适用财会 13 号《新冠肺炎疫情相关租金减让会计处理规定》？是否应当租赁变更？
项目组理解与疑问：
根据财会 13 号《新冠肺炎疫情相关租金减让会计处理规定》中提及，由新冠肺炎疫情直接引发的，减让后的租赁对价较减让前减少或基本不变，可以选择简化处理。项目组理解，文件所述“减少或基本不变”意思是倾向于指减让租金很少，或是相当于整个合同来讲占比很小，但疑问是该比例多少为小？10%？
目前，客户通过部分年度或月份转变为纯分成后，约有 10 家影城租金 2022 年减少 1400 余万成本，影响金额绝对值较大，但就每家影城减免租金来看，占合同整体付款金额小于10%。
是否适用租赁变更，项目组认为减免期间仅仅是部分期间，租赁没面积和期限也没有发生变化，减租的金额并没有就整个合同所有期间都发生重大变化，不适用租赁变更。
此外， 2023 年以后疫情逐渐放开，对于合同变更按纯分成的期间超过了 23 年到达 25 年的，疫情因素已消除，对 23年以后年度改会计处理是否依旧适用？且对于合同变更内容中未提及任何“疫情”因素进行减免的，是否能够适用？
感谢陈版主回复！ 祝您身体健康，工作顺利！

回答人：chenyiwei
是否适用《新冠肺炎疫情相关租金减让会计处理规定》的简化处理，相关通知原文是“由新冠肺炎疫情直接引发的、承租人与出租人就现有租赁合同达成的租金减免、延期支付等租金减让，减让后的租赁对价较减让前减少或基本不变，且综合考虑定性和定量因素后认定租赁的其他条款和条件无重大变化”，其中对于减免的金额幅度并无限制。只要是“减少”或者“基本不变”，都可以选择适用该简化处理。
关于疫情管控措施放开对该政策适用性的影响，个人理解，如果在管控措施放开后继续享受减免，是延续放开前已有的约定，则对于放开后依据原先的约定享受到的减免仍可适用该简化处理；如果是在放开后协商确定的租金减免，则不应继续适用该项简化处理。